# 未分配利润实缴注册资本

提问人：林子歆 1111 时间：2022-09-07 15:00:35
老师你好，问一下哦，在注册资本不变的情况下，未分配利润可以直接实缴注册资本吗？需要审计吗？

回答人：chenyiwei
这种情况理论上是可以的，实务中也有见到，但需要股东会通过决议修改出资方式。涉及自然人股东的，需扣缴股息红利的个人所得税。
对于作为转增基数的基准日净资产是否审计，法律法规无明确要求，但建议尽可能安排审计。